nb: Treningsmål: Balanse; Balanse og stabilitet; Kondisjon og form; Koordinasjon; Baneposisjonering; Utholdenhet; Fotarbeid; Teknikkorrigering; Grepsstyrke; Flere ferdigheter; Reaksjonstid; Refleks og smidighet; Serve; Spinn; Styrke; Svingkraft; Svinghastighet; Treffsikkerhet; Annet
sv: Träningsmål: Balans; Balans och stabilitet; Kondition och fitness; Koordination; Banpositionering; Uthållighet; Fotarbete; Teknikkorrigering; Greppstyrka; Multiträning; Reaktionstid; Reflexer och smidighet; Serve; Skruv; Styrka; Svingkraft; Svinghastighet; Träffsäkerhet; Övrigt
vi: Mục tiêu đào tạo: Cân bằng; Cân bằng và ổn định; Tăng cường thể lực và sức khỏe; Sự phối hợp; Định vị trên sân; Sức bền; Kỹ thuật di chuyển bước chân; Chỉnh sửa tư thế; Sức mạnh lực nắm; Nhiều kỹ năng; Thời gian phản xạ; Phản xạ và nhanh nhẹn; Giao bóng; Xoáy; Sức mạnh; Sức mạnh cú vung vợt; Tốc độ cú vung vợt; Mục tiêu chính xác; Khác
fr: Objectif d’entraînement: Équilibre; Équilibre et stabilité; Conditionnement et remise en forme; Coordination; Positionnement sur le terrain; Endurance; Jeu de jambes; Correction de la posture; Force de préhension; Compétences multiples; Temps de réaction; Réflexes et agilité; Service; Effet; Force; Puissance de l’élan; Vitesse de l’élan; Précision de la cible; Autre
da: Træningsmål: Balance; Balance og stabilitet; Konditionstræning; Koordination; Baneplacering; Udholdenhed; Fodarbejde; Teknikkorrektion; Grebstyrke; Flere færdigheder; Reaktionstid; Reflekser og agility; Serv; Spin; Styrke; Slagkraft; Svinghastighed; Målpræcision; Andet
ru: Цель тренировки: Равновесие; Равновесие и устойчивость; Физическая подготовка и фитнес; Координация; Выбор позиции на площадке; Выносливость; Работа ног; Коррекция техники; Сила хвата; Несколько навыков; Время реакции; Рефлексы и ловкость; Подача; Вращение; Сила; Сила удара/взмаха; Скорость удара/взмаха; Точность попадания в цель; Другое
ro-RO: Obiectiv de instruire: Echilibru; Echilibru și stabilitate; Condiționare și fitness; Coordonare; Poziționare pe teren; Rezistență; Joc de picioare; Corectarea posturii; Forță de prindere; Abilități multiple; Timp de reacție; Reflexe și agilitate; Serviciu; Efect; Forță; Putere lovitură; Viteză lovitură; Precizie la țintă; Altele
fi: Harjoittelun tavoite: Tasapaino; Tasapaino ja vakaus; Kunto ja fyysinen kunto; Koordinaatio; Sijoittuminen kentällä; Kestävyys; Jalkatyö; Tekniikan korjaus; Puristusvoima; Monitaito; Reaktioaika; Refleksit ja ketteryys; Syöttö; Kierre; Voima; Lyöntivoima; Lyöntinopeus; Osumatarkkuus; Muu
nl: Trainingsdoel: Balans; Balans en stabiliteit; Conditie en fitness; Coördinatie; Positiespel; Uithoudingsvermogen; Voetenwerk; Vormcorrectie; Gripkracht; Meerdere vaardigheden; Reactietijd; Reflexen en behendigheid; Serveren; Spin; Kracht; Swingkracht; Swingsnelheid; Doelwitnauwkeurigheid; Overig
pt-PT: Objetivo do treino: Equilíbrio; Equilíbrio e estabilidade; Condicionamento e aptidão física; Coordenação; Posicionamento no campo; Resistência; Trabalho de pés; Correção da postura; Força de preensão; Multicompetência; Tempo de reação; Reflexos e agilidade; Serviço; Efeito (spin); Força; Potência do swing; Velocidade do swing; Precisão no alvo; Outro
zh-TW: 訓練目標: 平衡; 平衡與穩定度; 體適能訓練; 協調性; 場上走位; 耐力; 步法; 姿勢矯正; 握力; 綜合技能; 反應時間; 反應與敏捷度; 發球; 旋轉; 肌力; 揮擊力量; 揮擊速度; 目標準確度; 其他
cs: Cíl tréninku: Rovnováha; Rovnováha a stabilita; Kondice; Koordinace; Pohyb po kurtu; Vytrvalost; Práce nohou; Korekce techniky; Síla úchopu; Více dovedností; Reakční doba; Reflexy a hbitost; Podání; Rotace; Síla; Síla švihu; Rychlost švihu; Přesnost zásahu; Jiné
lt-LT: Treniruočių tikslas: Pusiausvyra; Pusiausvyra ir stabilumas; Fizinis pasirengimas ir forma; Koordinacija; Pozicionavimas aikštelėje; Ištvermė; Kojų darbas; Formos koregavimas; Sukibimo jėga; Keli įgūdžiai; Reakcijos laikas; Refleksai ir vikrumas; Padavimas; Sukimas; Jėga; Mosto jėga; Mosto greitis; Taiklumas; Kita
sl-SI: Cilj treninga: Ravnotežje; Ravnotežje in stabilnost; Kondicija in telesna pripravljenost; Koordinacija; Postavljanje na igrišču; Vzdržljivost; Delo nog; Popravljanje tehnike; Moč oprijema; Več spretnosti; Reakcijski čas; Refleksi in agilnost; Servis; Rotacija; Moč; Moč zamaha; Hitrost zamaha; Natančnost zadevanja; Drugo
hr-HR: Cilj obuke: Ravnoteža; Ravnoteža i stabilnost; Kondicija i opća spremnost; Koordinacija; Pozicioniranje na terenu; Izdržljivost; Rad nogu; Korekcija forme; Snaga hvata; Više vještina; Vrijeme reakcije; Refleks i okretnost; Servis; Rotacija; Snaga; Snaga zamaha; Brzina zamaha; Preciznost gađanja meta; Ostalo
pl: Cel szkoleniowy: Równowaga; Równowaga i stabilność; Kondycja i sprawność; Koordynacja; Ustawianie się na boisku; Wytrzymałość; Praca nóg; Korekta postawy; Siła chwytu; Wielofunkcyjne; Czas reakcji; Refleks i zwinność; Serwis; Rotacja (spin); Siła; Siła zamachu; Prędkość zamachu; Celność; Inne
hu: Képzési cél: Egyensúly; Egyensúly és stabilitás; Állóképesség és erőnlét; Koordináció; Pályahelyzetkedés; Állóképesség; Lábmunka; Technika javítása; Szorítóerő; Többféle készség; Reakcióidő; Reflex és agilitás; Szerválás; Pörgetés; Erő; Ütőerő; Ütősebesség; Célzási pontosság; Egyéb
ko: 훈련 목표: 균형; 균형 및 안정성; 컨디셔닝 및 피트니스; 조정력; 코트 위치 선정; 지구력; 풋워크; 자세 교정; 악력; 멀티 스킬; 반응 속도; 반사 신경 및 민첩성; 서브; 스핀; 근력; 스윙 파워; 스윙 스피드; 타겟 정확도; 기타
es: Objetivo del entrenamiento: Equilibrio; Equilibrio y estabilidad; Acondicionamiento y estado físico; Coordinación; Posicionamiento en la cancha; Resistencia; Juego de pies; Corrección de técnica; Fuerza de agarre; Multihabilidad; Tiempo de reacción; Reflejos y agilidad; Saque; Efecto; Fuerza; Fuerza de swing; Velocidad de swing; Precisión en el blanco; Otro
ja: トレーニング目的: バランス; バランスと安定性; コンディショニングとフィットネス; コーディネーション; コートポジショニング; 持久力; フットワーク; フォーム修正; 握力; マルチスキル; 反応時間; 反射神経と敏捷性; サーブ; スピン; 筋力; スイングパワー; スイングスピード; ターゲット精度; その他
th: วัตถุประสงค์การฝึกอบรม: ความสมดุล; ความสมดุลและความมั่นคง; การปรับสภาพร่างกายและฟิตเนส; การทำงานประสานกัน; การวางตำแหน่งในคอร์ต; ความทนทาน; ฟุตเวิร์ค; การแก้ไขท่าทาง; ความแข็งแรงในการจับ; หลายทักษะ; เวลาตอบสนอง; ปฏิกิริยาตอบสนองและความคล่องตัว; การเสิร์ฟ; การสปิน; ความแข็งแรง; พลังวงสวิง; ความเร็ววงสวิง; ความแม่นยำของเป้าหมาย; อื่นๆ
zh-CN: 训练目标: 平衡; 平衡与稳定性; 体能与健身; 协调性; 场上跑位; 耐力; 步法; 姿势纠正; 抓握力; 多项技能; 反应时间; 反应与敏捷度; 发球; 旋转; 力量; 挥杆/挥拍力量; 挥杆/挥拍速度; 目标准确度; 其他
en: Training objective: Balance; Balance and stability; Conditioning and fitness; Coordination; Court positioning; Endurance; Footwork; Form correction; Grip strength; Multi-skill; Reaction time; Reflex and agility; Serve; Spin; Strength; Swing power; Swing speed; Target accuracy; Other
pt-BR: Treinamento objetivo: Equilíbrio; Equilíbrio e estabilidade; Condicionamento e preparo físico; Coordenação; Posicionamento em quadra; Resistência; Trabalho de pés; Correção de postura; Força de preensão; Multihabilidades; Tempo de reação; Reflexos e agilidade; Saque; Giro; Força; Força do swing; Velocidade do swing; Precisão no alvo; Outro
bg-BG: Тренировъчна цел: Баланс; Баланс и стабилност; Кондиция и фитнес; Координация; Позициониране на игрището; Издръжливост; Работа с крака; Корекция на формата; Сила на захвата; Мултифункционални умения; Време за реакция; Рефлекси и ловкост; Сервис; Фалц; Сила; Сила на замаха; Скорост на замаха; Точност в целта; Друго
it: Obiettivo di allenamento: Equilibrio; Equilibrio e stabilità; Condizionamento e fitness; Coordinazione; Posizionamento in campo; Resistenza; Gioco di gambe; Correzione del movimento; Forza della presa; Multiskill; Tempo di reazione; Riflessi e agilità; Servizio; Spin; Forza; Potenza dello swing; Velocità dello swing; Precisione sul bersaglio; Altro
sk-SK: Cieľ tréningu: Rovnováha; Rovnováha a stabilita; Kondícia; Koordinácia; Postavenie na ihrisku; Vytrvalosť; Práca nôh; Korekcia techniky; Sila úchopu; Viacero zručností; Reakčný čas; Reflexy a agilita; Podanie; Rotácia; Sila; Sila švihu; Rýchlosť švihu; Presnosť na cieľ; Iné
tr: Eğitim hedefi: Denge; Denge ve stabilite; Kondisyon ve fitness; Koordinasyon; Saha yerleşimi; Dayanıklılık; Ayak çalışması; Duruş düzeltme; Kavrama gücü; Çoklu beceri; Tepki süresi; Refleks ve çeviklik; Servis; Spin; Güç; Vuruş gücü; Vuruş hızı; Hedef isabeti; Diğer
el: Στόχος προπόνησης: Ισορροπία; Ισορροπία και σταθερότητα; Φυσική κατάσταση και γυμναστική; Συντονισμός; Τοποθέτηση στο γήπεδο; Αντοχή; Κίνηση ποδιών; Διόρθωση στάσης/φόρμας; Δύναμη λαβής; Πολλαπλές δεξιότητες; Χρόνος αντίδρασης; Αντανακλαστικά και ευελιξία; Σέρβις; Σπιν; Δύναμη; Δύναμη αιώρησης; Ταχύτητα αιώρησης; Ακρίβεια στόχου; Άλλο
de: Trainingsziel: Gleichgewicht; Gleichgewicht und Stabilität; Kondition und Fitness; Koordination; Positionierung auf dem Platz; Ausdauer; Beinarbeit; Haltungskorrektur; Griffkraft; Multi-Skill; Reaktionszeit; Reflexe und Agilität; Aufschlag; Spin; Kraft; Schwungkraft; Schwunggeschwindigkeit; Zielgenauigkeit; Sonstige